【裁判字號】    97,易,294
【裁判日期】    970331
【裁判案由】    竊盜等
【裁判全文】
臺灣士林地方法院刑事判決               97年度易字第294號
公  訴  人  臺灣士林地方法院檢察署檢察官
被      告  甲○○
上列被告因竊盜等案件，經檢察官提起公訴（96年度偵字第1205
9 號），經被告於準備程序中就被訴事實為有罪之陳述，本院裁
定進行簡式審判程序，並判決如下：
    主  文
甲○○犯竊盜罪，處有期徒刑貳月，如易科罰金以新臺幣壹仟元
折算壹日。又犯竊盜罪，處有期徒刑貳月，如易科罰金以新臺幣
壹仟元折算壹日。又犯竊盜罪，處拘役伍拾日，如易科罰金以新
臺幣壹仟元折算壹日。又犯竊盜罪，處有期徒刑貳月，如易科罰
金以新臺幣壹仟元折算壹日。又犯非法由自動付款設備取財罪，
處有期徒刑月，如易科罰金以新臺幣壹仟元折算壹日。有期徒
刑部分應執行有期徒刑陸月，如易科罰金以新臺幣壹仟元折算壹
日。均緩刑貳年。
    事實及理由
一、本件被告甲○○所犯非死刑、無期徒刑或最輕本刑有期徒刑
    三年以上之罪，亦非高等法院管轄第一審案件，且於準備程
    序進行中，被告先就被訴事實為有罪之陳述，經告知被告簡
    式審判程序之旨，並聽取檢察官、被告之意見後，本院合議
    庭裁定由受命法官進行簡式審判程序，是本件之證據調查，
    依刑事訴訟法第273 條之2 規定，不受同法第159 條第1 項
    、第161 條之2 、第161 條之3 、第163 條之1 及第164 條
    至第170 條規定之限制，合先敘明。
二、本件犯罪事實及證據除引用如附件檢察官起訴書之記載外，
    並補充如下：證據部分尚有被告甲○○於本院審理時之自白
    及證人丁○○○於本院審理時之證述為證。
三、查被告雖於起訴書附表1 編號1 至3 所示之犯罪時間，持自
    備「A- SALON」美髮店後門鑰匙，開啟後門進入該美髮店內
    ，竊取財物，但該美髮店夜間並無人居住在內之情，業據證
    人丁○○○於本院審理時結證明確，是上開美髮店顯非刑法
    第321 條第1 項第1 款所定之「住宅」或「有人居住之建築
    物」，故核被告甲○○所為，就起訴書附表1 所示各編號之
    犯行部分，各係犯刑法第320 條第1 項之竊盜罪，公訴意旨
    認被告就起訴書附表1 編號1 、3 部分，係犯同法第321 條
    第1 項第1 款之夜間侵入有人居住之建築物加重竊盜罪，容
    有所誤，惟其基本事實同一，爰依法變更起訴法條；另就被
    告於起訴書犯罪事實欄所載時間、地點，持被害人乙○○之
    金融卡，以輸入密碼之不正方法，盜領乙○○帳戶存款部分
    ，則係犯行法第339 條之2 第1 項之非法由自動付款設備取
    財罪。被告於起訴書附表2 各編號所示時間，前後多次輸入
    密碼盜領被害人現金之行為，依一般社會觀念，難以強行分
    割，在刑法評價上應視為數個舉動之接續施行，僅論以一罪
    。被告於附表1 所犯4 次竊盜罪及附表2 所犯之非法由自動
    付款設備取財罪，犯意各別，行為互殊，應予分論併罰。爰
    審酌被告正值青壯，不思以正當途徑獲取財物，竟起歹念行
    竊，侵害被害人丁○○○、丙○○、乙○○等人之財產監督
    權，並至自動付款設備盜領被害人乙○○帳戶內之金錢，惟
    念其前無任何犯罪經法院判罪處刑之前科，有臺灣高等法院
    被告前案紀錄表在卷可稽，素行尚佳，且竊得財物價值均非
    鉅資，也多已返還被害人，犯罪後坦承犯行，並與被害人丁○○○、丙○○、乙○○均達成民事上和解，且依約給付被
    害人賠償金，有附帶民事訴訟和解筆錄及本院公務電話記錄
    附卷為憑，顯有悔意等一切情狀，就所犯各罪，分別量處如
    主文所示之刑，並均諭知易科罰金之折算標準，復就有期徒
    刑部分定其應執行之刑，及其易科罰金之折算標準。另查被
    告前未曾因故意受有期徒刑以上刑之宣告，已如前述，其年
    輕識淺，自承因一時經濟困窘，貪念失慮，致觸刑典，事後
    已坦承犯行，深具悔意，復與被害人達成和解，賠償被害人
    所受之損害，被害人亦均當庭表示願意原諒被告，足認被告
    經此罪、刑之宣告後，應知警惕而無再犯之虞，所宣告之刑
    以暫不執行為當，予以宣告緩刑二年，用啟自新。
四、按刑法上沒收因犯罪所得之物，應指因犯罪行為直接所產生
    或取得特定之原物，故除法律規定得追徵價額或其他特別之
    規定外，因變賣盜贓或侵占之物所得之物，既非因犯罪直接
    所取得特定之物，自不得為沒收之對象（最高法院18年上字
    第1202號判例、同院93年度臺上字第4270號判決意旨參照）
    。查扣案之黃金十字架（重0.82錢）及現金新臺幣3,705 元
    ，為被告將所犯起訴書附表1 編號4 竊盜罪直接所得之黃金
    手鍊，再變賣後所得之物，此為被告所供明，且經證人即被
    告變賣之銀樓員工葉秋雯於警詢中證述甚明，既非被告犯竊
    盜罪所得原物，依上揭說明，自無從依刑法第38條第1 項第
    3 款、第3 項規定沒收，公訴意旨稱上開黃金十字架及現金
    應依該等規定沒收云云，容有誤會，併此敘明。又被告持以
    犯起訴書附表1 所示竊盜罪所用之鑰匙1 支，並非違禁物，
    雖屬供被告犯罪所用之物，但未扣案，依被告警詢所供，又
    已丟棄於臺北市百齡橋下河中，縱無證據顯示已滅失，貿然
    諭知沒收，反增執行之困擾，爰不另宣告沒收，末以敘明。
據上論斷，應依刑事訴訟法第273 條之1 第1 項、第299 條第1
項前段、第300 條、第310 條之2 、第454 條第2 項，刑法第32
0 條第1 項、第339 條之2 第1 項、第51條第5 款、第41條第1
項前段、第74條第1 項第1 款，刑法施行法第1 條之1 ，判決如
主文。
如不服本判決，應於判決送達後10日內，向本院提出上訴狀。
本案經檢察官白忠志到庭執行職務。
中    華    民    國    97    年    3     月    31    日
                  刑事第三庭法  官  梁哲瑋
以上正本證明與原本無異。
                            書記官  陳玉瓊
中    華    民    國    97    年    4     月    9     日
附錄本案論罪科刑之法條：
中華民國刑法第320條
（普通竊盜罪、竊佔罪）
意圖為自己或第三人不法之所有，而竊取他人之動產者，為竊盜
罪，處 5 年以下有期徒刑、拘役或 5 百元以下罰金。
意圖為自己或第三人不法之利益，而竊佔他人之不動產者，依前
項之規定處斷。
前二項之未遂犯罰之。
中華民國刑法第339條之2
（違法由自動付款設備取得他人之物之處罰）
意圖為自己或第三人不法之所有，以不正方法由自動付款設備取
得他人之物者，處 3 年以下有期徒刑、拘役或 1 萬元以下罰金
。
以前項方法得財產上不法之利益或使第三人得之者，亦同。


司法院資訊處製作；財團法人民間司法改革基金會備份。
